# [ 求助 ] 清算公司母公司债务合并会计处理

提问人：hesha 时间：2021-07-20 08:05:16
陈版，你好。注册在香港的母公司A， 7 月注销了同在香港的全资子公司B。子公司B账上剩余货币资金仅 2 万元，应付母公司A100万元，实收资本1 万，其余为其他综合收益和未分配利润。母公司账面长期投资A-1万元，应收子公司债权B已在几年前全额计提坏账，目前余额为 0 ，注销后账务处理如下：
1.当月拟做如下账务处理
母公司A账务处理：
借：银行存款 2 万
贷：长期股权投资 1 万
投资收益 1 万
子公司B账务处理：
借：其他应付 100 万
实收资本 1 万
贷：银行存款 2 万
营业外收入 99 万
AB合并抵消：
借：投资收益 1 万
营业外收入 99 万
贷：未分配利润 100 万
2.待年报时，因子公司B已不在合并范围，仅抵消母公司A账面投资收益，这样核算对吗，请指教

回答人：chenyiwei
你对问题 1 的理解基本合理；对于问题 2 ，应延续问题 1 中清算完成日的抵销处理，因为在清算完成当年B的利润表仍需纳入合并报表范围，故当年度末的抵销分录中仍会出现借记营业外收入 99 万。

提问人：hesha 时间：2021-07-23 10:38:00
谢谢陈版，年底子公司资产负债表清零，无需合并；利润表和现金流量表还需纳入合并，子公司B的营业外收入和现金支付还需和母公司A抵消，这样理解对吗

回答人：chenyiwei
是。